【裁判字號】    95,訴,528
【裁判日期】    950414
【裁判案由】    違反槍砲彈藥刀械管制條例
【裁判全文】
臺灣桃園地方法院刑事判決               95年度訴字第528號
公  訴  人  臺灣桃園地方法院檢察署檢察官
被      告  甲○○
                      號（另案於臺灣桃園監獄執行）
指定辯護人  本院公設辯護人楊晴翔
上列被告因違反槍砲彈藥刀械管制條例案件，經檢察官提起公訴
（94年度偵字第16649號），本院判決如下︰
    主  文
甲○○未經許可，持有可發射子彈具有殺傷力之改造手槍，處有
期徒刑年肆月，併科罰金新臺幣萬元，罰金如易服勞役，以
新臺幣玖佰元即銀元佰元折算壹日。扣案之改造手槍壹把（含
彈匣壹個，槍枝管制編號：0000000000號）、制式子
彈、土造子彈各壹顆，均沒收。
    事  實
一、甲○○曾犯有毒品危害防制條例前科（現仍在執行中，不構
    成本件累犯要件）。甲○○之友人呂學義（已歿）於民國90
    、91年間某日，將放置有機械性能良好、可擊發適用子彈而
    具殺傷力之仿FN廠半自動手槍製造之玩具手槍換裝土造金屬
    槍管改造而成之改造手槍1 把（含彈匣1 個，槍枝管制編號
    ：0000000000號）、可擊發而具殺傷力之口徑9mm 制式子彈
    1 顆、由直徑8.91mm、長度16.57mm 金屬彈殼及直徑7.92mm
    金屬彈頭組合而成之土造子彈2 顆之皮包1 只寄放在不知情
    之甲○○所經營之撞球場寄物櫃內。嗣甲○○於92、93年間
    結束撞球場之營業時，將上開皮包取出，打開觀看後得悉其
    內置有具殺傷力之前揭改造手槍、制式子彈及土造子彈，甲
    ○○明知具有殺傷力之各式槍枝、子彈，非經主管機關許可
    不得擅自持有，因無法聯繫呂學義，竟基於持有之故意，將
    該改造手槍、制式子彈及土造子彈攜回其不知情之女友黃培
    鈴所承租之位於桃園縣中壢市○○○街15號3 樓房屋內放置
    ，自斯時起即無故持有之。嗣經警持搜索票於94年9 月13日
    11時許，在桃園縣中壢市○○○街路口攔查甲○○與黃培鈴
    ，並將其2 人帶回桃園縣中壢市○○○街15號3 樓實施搜索
    ，扣得上揭具殺傷力之仿FN廠半自動手槍製造之玩具手槍換
    裝土造金屬槍管改造而成之改造手槍1 把（含彈匣1 個，槍
    枝管制編號：0000000000號）、制式子彈1 顆、土造子彈2
    顆（嗣經取樣試射1 顆）。
二、案經海巡署海岸巡防總局北部地區巡防局移送臺灣桃園地方
    法院檢察署檢察官偵查起訴。
    理  由
一、證人黃培鈴於警詢中之陳述，雖屬被告以外之人於審判外之
    言詞陳述，然於本院調查證據時，被告、辯護人均未於言詞
    辯論終結前聲明異議，依刑事訴訟法第159 條之5 第2 項之
    規定，其陳述自有證據能力，合先敘明。
二、訊據被告甲○○坦承持有扣案之改造手槍1 把、子彈3 顆之
    事實不諱，並經證人黃培鈴於警詢中陳明在卷，復有手槍1
    把、子彈3 顆扣案可佐。扣案之手槍、子彈經送請內政部警
    政署刑事警察局（以下簡稱刑事警察局）鑑驗結果，認該手
    槍係仿FN廠半自動手槍製造之玩具手槍換裝土造金屬槍管改
    造而成之改造手槍1 把（含彈匣1 個，槍枝管制編號：0000
    000000號），機械性能良好，可擊發適用子彈，認具殺傷力
    ；子彈1 顆為口徑9mm 制式子彈，認具殺傷力，另2 顆子彈
    認均係由直徑8.91mm、長度16.57mm 金屬彈殼及直徑7.92mm
    金屬彈頭組合而成之土造子彈，經採樣1 顆試射，可擊發，
    認具殺傷力，有該局94年9 月22日刑鑑字第0940140826號槍
    彈鑑定書1 份在卷可按，顯見扣案之改造手槍1 把、子彈3
    顆屬槍砲彈藥刀械管制條例第4 條第1 項第1 款、第2 款所
    規定之槍砲、彈藥，殆無疑問。被告雖另略以：伊並不知道
    那是具有殺傷力之改造手槍、子彈，伊以為是道具槍，且伊
    打開皮包時只看到槍，並沒有看到子彈云云置辯。惟查，扣
    案之手槍、子彈若確係純供玩賞之無殺傷力槍枝、子彈，呂
    學義又何需將之寄放在被告所經營之撞球場寄物櫃內？被告
    既因無法聯繫呂學義，而打開皮包觀看，發覺其內置有扣案
    之手槍，焉有未詳加查看，故未發現其內尚置有扣案之3 顆
    子彈之理，且其既已得悉皮包內所置物品為手槍、子彈，卻
    未詳細檢視即遽認係無殺傷力之道具槍、彈，此實與事理有
    違，是其前揭所辯無非卸責之詞，不足採信。本件事證明確
    ，被告犯行堪以認定，應予依法論科。
三、核被告甲○○所為，係犯槍砲彈藥刀械管制條例第8 條第4
    項之未經許可持有可發射子彈具有殺傷力之改造手槍罪、同
    法第12條第4 項之未經許可持有子彈罪。公訴意旨雖認被告
    所為係犯同條項之未經許可寄藏可發射子彈具有殺傷力之改
    造手槍罪、未經許可寄藏子彈罪，惟依被告前開供述，其於
    90、91年間受寄之初並不知其內置有扣案之改造手槍、子彈
    ，嗣於92、93年間打開皮包觀看始發覺其內置有扣案之手槍
    、子彈，因無法聯繫呂學義，而將之放置在桃園縣中壢市○
    ○○街15號3 樓房屋內，依此尚難認其主觀上有受呂學義委
    託而寄藏扣案之改造手槍、子彈之意，公訴意旨容有未洽，
    惟因與本院認定之前開罪名係屬同條項之罪，無變更起訴法
    條之問題。被告1 持有行為，同時觸犯上開未經許可持有可
    發射子彈具有殺傷力之改造手槍罪、未經許可持有子彈罪，
    為想像競合犯，應依刑法第55條之規定，從較重之未經許可
    持有可發射子彈具有殺傷力之改造手槍罪處斷。茲審酌被告
    持有具殺傷力之改造手槍、子彈，對社會治安危害非輕，犯
    後坦承部分犯行，及其素行、犯罪之動機、手段等一切情狀
    ，量處如主文所示之刑，罰金部分併諭知易服勞役之折算標
    準，以示懲儆。
四、扣案之改造手槍1 把（含彈匣1 個，槍枝管制編號：000000
    0000號）、制式子彈1 顆及土造子彈2 顆均係違禁物，除經
    刑事警察局取樣試射之土造子彈1 顆，業已滅失而不存在，
    無從宣告沒收外，餘改造手槍1 把、制式子彈、土造子彈各
    1 顆均應依刑法第38條第1 項第1 款之規定宣告沒收。
據上論斷，應依刑事訴訟法第299 條第1 項前段，槍砲彈藥刀械
管制條例第8 條第4 項、第12條第4 項，刑法第11條前段、第55
條、第42條第2 項、第38條第1 項第1 款，罰金罰鍰提高標準條
例第2 條，現行法規所定貨幣單位折算新臺幣條例第2 條，判決
如主文。
本案經檢察官古慧珍到庭執行職務。
中    華    民    國    95    年    4     月    14    日
                  刑事第十庭  審判長法  官   江德民
                                    法  官   柯姿佐
                                    法  官   蔡和憲
上正本證明與原本無異。
如不服本判決書，應於送達後10日內，向本院提出上訴狀。
                                    書記官   常毓生
中    華    民    國    95    年    4     月    17    日
槍砲彈藥刀械管制條例第8條第4項：
未經許可，持有、寄藏或意圖販賣而陳列第1 項所列槍枝者，處
 3 年以上10年以下有期徒刑，併科新臺幣700 萬元以下罰金。
槍砲彈藥刀械管制條例第12條第4項：
未經許可，持有、寄藏或意圖販賣而陳列子彈者，處5 年以下有
期徒刑，併科新台幣300 萬元以下罰金。


司法院資訊處製作；財團法人民間司法改革基金會備份。
